臺灣高等法院臺中分院刑事裁定
111年度抗字第454號
抗  告  人
即  受刑人  謝金福
上列抗告人即受刑人因聲請定應執行之刑案件，不服臺灣臺中地
方法院111年度聲字第966號中華民國111年4月19日裁定，提起抗
告，本院裁定如下：
    主  文
抗告駁回。
    理  由
一、本件抗告人即受刑人謝金福（下稱抗告人）抗告意旨略以：
㈠、頃接原審法院111年度聲字第966號裁定，定抗告人「應執行
    有期徒刑拾壹月，如易科罰金，以新臺幣壹仟元折算壹日。
    」，理由略以：經函請受刑人於文到5日内就本案定應執行
    刑之聲請具狀陳述意見，受刑人於民國111年4月8日收受函
    文後，於同月14日表示無意見，有函文、送達證書及刑事陳
    述意見表各1分在卷可參，已保障受刑人程序上之權益云云
    為論。
㈡、惟查，抗告人已於111年4月14日具狀陳述意見，表示抗告人
    已就臺中地檢署111年度執字第2670號命令依刑事訴訟法第4
    84條之規定聲明異議，認該命令不准抗告人易科罰金係指揮
    不當，應予廢棄。準此，既然臺中地檢署111年度執字第267
    0號命令尚未確定，依法應無與另案111年度執字第2961號合
    定執行刑之必要。
㈢、詎原裁定未察，誤認抗告人表示「無意見」，更無參酌抗告
    人之意見，於法未合，應予廢棄等語。
二、原裁定意旨略以：本件抗告人所犯如原裁定附表所示2罪，
    經原審法院先後判處如原裁定附表所示之刑，並分別確定在
    案，有臺灣高等法院被告前案紀錄表及如附表所示案件判決
    書各1份在卷可稽。茲檢察官聲請定應執行之刑，審核認聲
    請為正當，應予准許。又定應執行刑，不僅攸關國家刑罰權
    之行使，於受刑人之權益亦有重大影響，除顯無必要或有急
    迫情形外，法院於裁定前，允宜予受刑人以言詞、書面或其
    他適當方式陳述意見之機會，程序保障更加周全（最高法院
    刑事大法庭110年度台抗大字第489號裁定意旨參照）。是經
    函請受刑人於文到5日內就本案定應執行刑之聲請具狀陳述
    意見，受刑人於111年4月8日收受函文後，於同月14日表示
    無意見，有函文、送達證書及刑事陳述意見表各1份在卷可
    參，已保障受刑人程序上之權益。爰衡酌受刑人所犯如附表
    所示各罪之犯罪類型、犯罪時間、侵害法益及各罪依其犯罪
    情節所量定之刑等情狀，定其應執行之刑為有期徒刑11月，
    並諭知易科罰金之折算標準。至受刑人雖陳明原裁定附表編
    號1所示案件檢察官不准易科罰金，其已依刑事訴訟第484條
    規定聲明異議，應無另定應執行刑之必要等語，惟受刑人所
    犯如原裁定附表所示2罪，係屬裁判確定前所犯之數罪，並
    先後經判決確定，依上揭刑事訴訟第50條及第53條規定，自
    應依法定其應執行之刑，至定應執行刑之後，檢察官是否准
    予易科罰金，屬檢察官之職權，與應否定應執行刑，乃不同
    之二事，併予敘明等語。 
三、按裁判確定前犯數罪者，應併合處罰之；又數罪併罰，有二
    裁判以上者，依刑法第51條規定，定其應執行刑；宣告多數
    有期徒刑者，於各刑中之最長期以上，各刑合併之刑期以下
    ，定其刑期。但不得逾30年，刑法第50條第1項前段、第53
    條、第51條第5款分別定有明文。次按執行刑之量定，係事
    實審法院之職權，本有自由裁量之餘地，倘其所定執行刑，
    未逾法定刑範圍，亦無明顯違背公平正義、法律秩序理念及
    目的等，即難指為違法或不當（最高法院100年度台抗字第1
    044號裁定意旨參照）。
四、經查：
㈠、本件抗告人因不能安全駕駛致交通危險罪2罪，先後經法院判
    決判處有期徒刑6月、6月，如易科罰金，均以新臺幣1千元
    折算1日確定，嗣經臺灣臺中地方檢察署檢察官向最後事實
    審之原審法院聲請合併定其應執行之刑，原審法院審核認其
    聲請為正當，依刑事訴訟法第477條第1項，刑法第53條、第
    51條第5款、第41條第1項前段、第8項等規定，裁定合併定
    應執行刑為有期徒刑11月，並諭知如易科罰金，以新臺幣1
    千元折算1日，係在各刑中之最長期有期徒刑6月以上，各刑
    合併之刑期有期徒刑1年以下，符合外部性界限，亦未逾越
    內部界線，量刑洵屬妥適，並無過重失當之處。
㈡、抗告意旨雖稱於111年4月14日具狀陳述意見，表示已就臺中
    地檢署111年度執字第2670號命令聲明異議（即原裁定附表
    編號1所示之案件），是臺中地檢署111年度執字第2670號命
    令尚未確定，依法應無與另案111年度執字第2961號合定執
    行刑之必要，原裁定未察，誤認抗告人表示「無意見」，更
    無參酌抗告人之意見，於法未合云云。惟抗告人所犯如原裁
    定附表所示2罪，係屬裁判確定前所犯之數罪，並先後經判
    決確定，依刑事訴訟第50條及第53條規定，自應依法定其應
    執行之刑，已如前述，且綜觀抗告人所提之刑事陳述意見狀
    ，抗告人並未對本件定應執行刑之刑度部分表示意見，堪認
    其對此部分為「無意見」之表示。又按「犯最重本刑為5年
    以下有期徒刑以下之刑之罪，而受6個月以下有期徒刑或拘
    役之宣告者，得以1千元、2千元或3千元折算1日，易科罰金
    。但確因不執行所宣告之刑，難收矯正之效，或難以維持法
    秩序者，不在此限。」、「執行裁判由為裁判法院之檢察官
    指揮之。」，刑法第41條第1項、刑事訴訟法第457條第1項
    前段分別定有明文。準此，有期徒刑或拘役得易科罰金之案
    件，法院所諭知者，僅係易科罰金時之折算標準而已，至於
    是否准予易科罰金，乃執行檢察官於執行之際，依受刑人客
    觀上所存在之具體事由，衡酌是否足以影響刑罰之執行，有
    無因准予易科罰金而致無從收其矯正之效及難以維持法秩序
    等因素予以裁量，為檢察官指揮執行之職權，核屬裁判執行
    之範疇，此與應否定應執行刑，係屬不同之二事，亦經原裁
    定併予說明如前，是抗告意旨稱原裁定無參酌抗告人之意見
    云云，並無可採。且抗告人所指其已對原裁定附表編號1之
    案件聲明異議部分，業經臺灣臺中地方法院以111年度聲字
    第1217號裁定駁回聲明異議終結，復有上開裁定書影本附卷
    足稽（見本院卷第27至35頁），附此敘明。
五、綜上所述，本件原裁定所定之執行刑，既未逾法定刑範圍，
    亦無明顯違背正義，即難指為不當，受刑人仍執前詞指摘原
    裁定不當，並無理由，應予駁回。
據上論斷，依刑事訴訟法第412條，裁定如主文。　　　　
中　　華　　民　　國　　111 　年　　5 　　月　　19　　日
            刑事第二庭   審判長法　官　何  志  通
                               法　官  石  馨  文
                               法　官  許  月  馨
以上正本證明與原本無異。
不得再抗告。
　　　　　　　　　　　　       書記官  李  妍  嬅 

中　　華　　民　　國　　111 　年　　5 　　月　　19　　日